【裁判字號】    90,易,147
【裁判日期】    900307
【裁判案由】    臺灣地區與大陸地區人民關係條例等
【裁判全文】
臺灣彰化地方法院刑事判決                            九十年度易字第一四七號
    公  訴  人  臺灣彰化地方法院檢察署檢察官
    被      告  丙○○○○護工程有限公司
    兼代表人    乙○○
    被      告  甲○○
右列被告等因違反台灣地區與大陸地區人民關係條例案件，經檢察官提起公訴 (八十
九年度偵字第七六五一號、第八八七七號)，及移送併案（八十九年度偵字第九六０
四號），本院判決如左：
    主  文
乙○○連續違反不得僱用大陸地區人民在臺灣地區從事未經許可之工作之規定，處有
期徒刑參月，如易科罰金，以參佰元折算壹日。
丙○○○○護工程有限公司法人之代表人，因執行業務違反不得僱用大陸地區人民在
臺灣地區從事未經許可之工作之規定，科罰金新台幣玖萬元。
甲○○違反人民入出境，應向內政部警政署入出境管理局申請許，未經許可，不得入
出境之規定，未經許可入境，處拘役肆拾日，如易科罰金，以參佰元折算壹日。
    事  實
一、乙○○有違反就業服務法之前科，其擔任丙○○○○護工程有限公司（下稱榮康
    公司）負責人，係榮康公司之代表人，於執行榮康公司業務中，竟基於概括犯意
    ，分別自民國八十九年七月十八日起、同年七月二十一日、同年九月十七日起，
    未經許可、依序擅自連續聘僱合法入境探親之大陸地區人民李晃、羅成祥及自同
    年七月初即非法偷渡入境之大陸地區人民甲○○，以每日薪資新台幣八百元之代
    價，為其經營之榮康公司擔任清潔工人之工作；乙○○並安排介紹該違反國家安
    全法之人犯甲○○於八十九年七月二十日起租住於台中市○○路○段之小套房而
    予以藏匿，迄至八十九年十月五日十六時許，在彰化縣伸港鄉○○村○○○路六
    十號處，為彰化縣警察局和美分局伸港分駐所員警會同法務部調查局彰化縣調查
    站當場查獲。
二、案經法務部調查局彰化縣調查站、彰化縣警察局和美分局移送臺灣彰化地方法院
    檢察署檢察官暨該署檢察官自動檢舉偵查起訴。
    理  由
一、訊據被告乙○○供承未經許可、非法聘僱大陸地區人民李晃、羅成祥、甲○○擔
    任清潔工之工作等情不諱，雖否認右揭藏匿人犯罪行，辯稱：伊非但不知甲○○
    係非法入境，且亦未替同案被告即非法入境之大陸人士甲○○安排住處云云；另
    訊之被告甲○○則對前開非法入境之事實，供承不諱，但辯稱：並非被告乙○○
    其安排住處云云。惟查：被告甲○○係自八十九年七月即非法入境及自同年七月
    二十日起，方受僱於被告榮康公司，且被告乙○○亦介紹安排至台中市○○路○
    段小套房居住，該處每月租金三千元等情，業經被告甲○○於警訊中，供承明確
    ；另被告乙○○於警訊中業對其如何未經許可擅自僱佣李晃、羅成祥及被告甲○○等人，從事清潔工作等情，亦供承綦詳，此核與大陸地區人民李晃及羅成祥於
    警訊中所供相符，再參之被告乙○○所僱用之三名大陸地區人民中，李晃、羅成
    祥均持有中華民國台灣地區旅行證，其等係分別居住於台中市○○街二巷十七號
    其岳父住處、台中市○○區○○街九十八號之二其爺爺住處，獨有被告甲○○未
    持有上開證件，且需另行安排租處居住等情，於客觀上實難謂被告乙○○不知甲○○係非法入境之大陸地區人民。此外，復有現場檢查紀錄一份、薪資明細表一
    張、相片二幀及中華民國台灣地區旅行證影本二份附卷可資佐證。綜上，顯見被
    告乙○○所辯，無非淡化犯行之詞；被告甲○○所陳，亦係迴護之詞，均不可採
    信。本件事證明確，被告等人之犯行，洵堪認定。
二、核被告甲○○所為係國家安全法第六條第一項之未經許可入境罪。被告乙○○所
    為違反台灣地區與大陸地區人民關係條例第十五條第四款之規定，應犯同條例第
    八十三條第一項之罪；其藏匿人犯之行為係犯刑法第一百六十四條之罪。被告乙○○就未經許可擅自僱佣非法偷渡入境之大陸地區人民甲○○所犯之台灣地區與
    大陸地區人民關係條例第第八十三條第一項之罪部分與其為被告甲○○安排住處
    所犯之刑法第一百六十四條之罪部分，有西法、結果之牽連關係，應從較重之台
    灣地區與大陸地區人民關係條例第八十三條第一項罪論處。被告乙○○多次僱用
    大陸地區人民在台工作犯行，時間緊接，手法相似，犯罪構成要件相同，顯係基
    於概括犯意為之，為連續犯，依法以一罪論，並加重其刑。而被告乙○○係被告
    榮康公司之代表人，故被告榮康公司亦應依台灣地區與大陸地區人民關係條例第
    八十三條第四項之規定科以罰金刑。爰酌被告等犯罪之動機、目的、手段、所生
    之危害及犯罪後坦承犯行之態度等一切情狀，各量處如主文所示之刑，被告乙○○、甲○○部分並均諭知易科罰金之折算標準，以示懲儆。
據上論斷，應依刑事訴訟法第二百九十九條第一項前段，國家安全法第六條第一項、
台灣地區與大陸地區人民關係條例第八十三條第一項、第四項，刑法第十一條、第五
十六條、第一百六十四條、第五十五條、修正後第四十一條，罰金罰鍰提高標準條例
第二條，判決如主文。
本案經檢察官陳德芳到庭執行職務。
中    華    民    國        九    十    年    三    月      七          日
                                臺灣彰化地方法院刑事第三庭
                                    法      官   洪  志  賢
右正本證明與原本無異。
如不服本判決，應於判決送達後十日內，向本院提出上訴狀（須附繕本）。
                                    法院書記官   洪  年  慶
中    華    民    國        九    十    年    三    月     十四         日
修正後臺灣地區與大陸地區人民關係條例第八十三條：
違反第十五條第四款或第五款規定者，處二年以下有期徒刑、拘役或科或併科新臺
  幣三十萬元以下罰金。
意圖營利而違反第十五條第五款規定者，處三年以下有期徒刑、拘役或科或併科新
  幣六十萬元以下罰金。
以犯前項之罪為常業者，處五年以下有期徒刑，得併科新臺幣六十萬元以下罰金。
法人之代表人、法人或自然人之代理人、受僱人或其他從業人員，因執行業務犯前
  三項之罪者，除處罰行為人外，對該法人或自然人並科以前三項所定之罰金。但法
  人之代表人或自然人對於違反之發生，已盡力為防止行為者，不在此限。
刑法第一百六十四條
藏匿犯人或依法逮捕、拘禁之脫逃人或使之隱避者，處二年以下有期徒刑、拘役或五
百元以下罰金。
意圖犯前項之罪而頂替者亦同。


司法院資訊處製作；財團法人民間司法改革基金會備份。
